# 2005 年一笔分录

提问人：jinapai 时间：2019-11-25 06:30:23
您好陈版主，我们在审计时追查以前年度资本公积产生原因，追查至 2005年，企业是这样做账的：在建工程完工结转，借：主营业务成本 100 万 贷：
在建工程 100 万 借：固定资产 100 万 贷：资本公积 100 万 资本公积增加了 100 万，不是很理解此做法，因现在接手的财务也不清楚，故来求教版主，是否以前年度有相关准则是这样操作的？资本公积子科目是其他资本公积吗？

回答人：chenyiwei
是否有可能这是当初使用政府专项拨款的项目？最终将政府拨款转入资本公积？
参照 “关于执行《企业会计制度》和相关会计准则有关问题解答”（财会[2002]18 号）：
问：企业接受国家拨入的具有专门用途的拨款，在拨款项目完成后如何核算？
答：按照《企业会计制度》规定，企业收到国家拨入的具有专门用途的资金，应通过” 专项应付款” 科目核算。
企业接受国家拨入的具有专门用途的拨款，如专项用于技术改造、技术研究等，在为完成承担的国家专项拨款所指定的研发活动所发生的费用实际发生时，应按与企业自己生产的产品相同的方法进行归集，并在” 生产成本”科目下单列项目核算。如能确定有关支出最终将形成固定资产，则应在”在建工程” 科目下单列项目归集所发生的费用。待有关拨款项目完工后，对于形成固定资产并按规定留给企业的，应按实际成本，借记” 固定资产” 等科目，贷记”在建工程”科目，同时，借记”专项应付款”、贷记”资本公积”。
对形成产品并按规定将产品留归企业的，应按实际成本，借记” 库存商品”
等科目，贷记” 生产成本” 科目，同时，借记” 专项应付款”，贷记” 资本公积”，对未形成资产，需核销的拨款部分，报经批准后，借记” 专项应付款” 科目，贷记” 生产成本”、” 在建工程” 等科目；对形成的资产按规定应上交国家的，借记”专项应付款”科目，贷记” 生产成本”、” 在建工程”
等科目；对规定应上交结余的专项拨款，应在上交时，借记” 专项应付款”
科目，贷记”银行存款” 科目。
如果是这个原因，则当初资本公积明细下设置 “拨款转入” 明细科目，其使用说明为：“企业收到国家拨入的专门用于技术改造、技术研究等的拨款项目完成后，形成各项资产的部分，应按实际成本，借记”固定资产”等科目，贷记有关科目；同时，借记” 专项应付款”科目，贷记本科目 (拨款转入)。
”
在转为执行企业会计准则后，根据《企业会计准则实施问题专家工作组意见（ 2007 年 4 月 30 日）》：
五、问：企业按原制度核算的资本公积执行新准则后应当如何处理？
答：企业按照原制度核算的资本公积，执行新准则后应当分别下列情况进行处理：
（一）原资本公积中的资本溢价或股本溢价，执行新准则后仍应作为资本公积（资本溢价或股本溢价）进行核算。
（二）原资本公积中因被投资单位除净损益外其他所有者权益项目的变动产生的股权投资准备，执行新准则后应当转入新准则下按照权益法核算的长期股权投资产生的资本公积（其他资本公积）。
（三）原资本公积中除上述以外的项目，包括债务重组收益、接受捐赠的非现金资产、关联交易差价、按照权益法核算的长期股权投资因初始投资成本小于应享有被投资单位账面净资产的份额计入资本公积的金额等，执行新准则后应在资本公积（其他资本公积）中单设” 原制度资本公积转入”进行核算，该部分金额在执行新准则后，可用于增资、冲减同一控制下企业合并产生的合并差额等。